臺灣嘉義地方法院刑事判決　　　　　　　94年度易緝字第13號
　　公訴人　臺灣嘉義地方法院檢察署檢察官
　　被　告　己○○　男　34歲.
上列被告因竊盜案件，經檢察官提起公訴（93年度偵字第6102號
、第6148號），合議庭裁定由受命法官獨任進行簡式審判程序，
本院判決如下：
    主  文
己○○連續攜帶凶器、毀壞門扇竊盜，累犯，處有期徒刑壹年肆
月。
    事  實
一、己○○前因違反麻醉藥品管理條例案件，經本院於民國（下
    同）86年7月14日，以86年度易字第1260號判處有期徒刑7月
    ，嗣因撤回上訴確定，又因侵占案件，由本院於86年9月1日
    ，以86年度嘉簡字第634號判處有期徒刑6月確定，前揭2罪
    刑經本院以86年度聲字第1651號裁定應執行有期徒刑1年，
    執行至87年8月20日縮刑假釋，並於87年8月30日假釋期滿未
    遭撤銷，以已執行完畢論；猶不知惕勵，復基於意圖為自己
    不法所有之概括犯意：(一)先於91年10月17日下午3、4時許，
    攜帶其所有、客觀具有殺傷力可為凶器使用之螺絲起子，破
    壞門扇之喇叭鎖，侵入甲○○、戊○○、丙○○及乙○○四
    人位於嘉義縣民雄鄉○○路○段142之202號5樓居處（侵入住
    宅部分，未據告訴、起訴），竊得丙○○所有現金新台幣（
    下同）700元與電腦主機1台、乙○○所有電腦主機1台、金
    飾、項鍊與戒指等物、戊○○所有現金200元、甲○○所有
    電腦主機1台與現金200元及四人共有之寬頻分享器1台。(二)
    又於91年11月25日下午4時30分許，攜帶其所有、客觀具有
    殺傷力可為凶器使用之螺絲起子，破壞門扇之喇叭鎖，侵入
    丁○○位於彰化縣和美鎮○○路○段19之4號4樓之住宅內（
    侵入住宅部分，未據告訴、起訴），竊取丁○○所有現金3,
    000元、行動電話2支（易立信廠牌T18型及摩托羅拉廠牌CD9
     38型各1支）、提款卡2張、丁○○夫婦之身分證與印章
    。嗣警方在乙○○房間內之透明塑膠盒上，採得己○○右手
    中指指紋1枚，始知上情。
二、案經嘉義縣警察局民雄分局報告及彰化縣警察局和美分局報
    請台灣彰化地方法院檢察署呈請台灣高等法院檢察署檢察長
    令轉台灣嘉義地方法院檢察署檢察官偵查起訴。
    理  由
一、訊據被告己○○對於右揭事實坦承不諱（見本院94年6月24
    日審判筆錄），核與被害人甲○○、戊○○、丙○○及乙○○、丁○○於警偵訊時陳述之情節相符（見民雄分局警卷第
    1-5頁，臺灣嘉義地方法院檢察署92年度偵字第825號卷第29
    -30頁、92年度偵字第4759號卷第18頁及背面），且前揭經
    警在竊盜現場（乙○○房間內）所採集指紋，經內政部警政
    署刑事警察局鑑驗確為己○○所有，亦有該局91年11月13日
    刑紋字第0910299614號鑑驗書1紙及照片附卷可查（見民雄
    分局卷第6-7、15頁），又被告於本院93年度訴字第103號準
    強盜案件審理中，屢次承認前揭犯罪事實，有該案件審理筆
    錄在卷為憑（見本院易字卷第52、63、64、71、102頁），
    足見被告於審理時所為之自白與事實相符，應堪採信。故本
    件事證已臻明確，被告犯行堪以認定。
二、(一)查被告己○○持以犯案之螺絲起子，為金屬製品，質地堅
    硬，可用以破壞門扇，在客觀上對人之生命、身體具有危險
    性，足供作為兇器使用，又按所謂兇器，其種類並無限制，
    凡客觀上足對人之生命、身體、安全構成威脅，具有危險性
    之兇器均屬之，且只須行竊時攜帶此種具有危險性之兇器為
    已足，並不以攜帶之初有行兇之意圖為必要，有最高法院79
    年台上字第5253號判例可稽。核被告己○○所為，係犯刑法
    第321條第1項第2款、第3款之攜帶兇器、毀壞門扇竊盜罪。
    再被告先後2次加重竊盜犯行，時間緊接，罪名與所犯構成
    要件相同，顯係基於概括犯意為之，應依刑法第56條連續犯
    之規定論以攜帶凶器、毀壞門扇竊盜一罪，並加重其刑。(二)
    另被告曾因違反麻醉藥品管理條例案件，經本院以86年度易
    字第12 60號判處有期徒刑7月，嗣因撤回上訴確定，又因侵
    占案件，由本院以86年度嘉簡字第634號判處有期徒刑6月確
    定，前揭罪刑再經本院以86年度聲字第1651號裁定應執行有
    期徒刑1年，執行至87年8月20日縮刑假釋，並於87年8月30
    日假釋期滿未遭撤銷，以已執行完畢論等情，有其臺灣嘉義
    地方法院檢察署刑案資料查註紀錄表、臺灣高等法院被告全
    國前案記錄表在卷可參，其於受有期徒刑之執行完畢後5年
    內再犯本件有期徒刑以上之刑之罪，為累犯，依刑法第47條
    規定，加重其刑；並遞加重之。(三)爰審酌被告正值壯年，不
    思以正當手段賺錢，竟以螺絲起子破壞門鎖而闖空門方式行
    竊，對於民眾財產安全及居住安寧危害不小，其犯罪目的、
    動機、所竊物品價值、其生活狀況、智識程度與犯後坦承等
    一切情狀，量處如主文所示之刑，以示懲儆。至於被告持以
    竊盜之螺絲起子已丟棄無蹤，業據其於審理中供承在卷（見
    本院易緝卷第82頁），為免執行之累，爰不宣告沒收。
據上論斷，應依刑事訴訟法第273條之1第1項、第299條第1項前
段，刑法第56條、第321條第1項第2款、第3款、第47條，判決如
主文。
本案經檢察官柯文綾到庭執行職務。
中　　華　　民　　國　　94　　年　　6 　　月　　30　　日
                      刑事第二庭法  官  盧 鳳 田
上列正本證明與原本無異。
如不服本判決，應於判決送達後10日內向本院提出上訴狀（應附
繕本）。告訴人或被害人如對於本判決不服者，應具備理由請求
檢察官上訴，其上訴期間之計算係以檢察官收受判決正本之日期
為準。
中　　華　　民　　國　　94　　年　　6 　　月　　30　　日
                                書記官  楊 國 色
附錄論罪科刑法條：
刑法第321條第1項第2、3款：
犯竊盜罪而有左列情形之一者，處六月以上五年以下有期徒刑：
二　毀越門扇、牆垣或其他安全設備而犯之者。
三　攜帶兇器而犯之者。
